【裁判字號】    89,交訴,237
【裁判日期】    890706
【裁判案由】    公共危險等
【裁判全文】
臺灣臺南地方法院刑事判決                        八十九年度交訴字第二三七號
    公  訴  人  臺灣台南地方法院檢察署檢察官
    被      告  甲○○
右列被告因公共危險等案件，經檢察官提起公訴 (八十九年度偵字第五四五二號)，
本院判決如左：
    主  文
甲○○駕駛動力交通工具肇事，致人受傷而逃逸，處有期徒刑捌月。緩刑肆年。
其餘被訴過失傷害部分公訴不受理。
    事  實
一、甲○○於民國八十九年二月十五日十八時三十分許，駕駛車牌ＶＡ─５７１０號
    自小客貨車，沿台南市○○路由南向北行駛，途經該路六五一號前超越由乙○○
    所駕駛，沿同路同方向行駛之車牌ＶＣＡ─９３７號輕機車時，應注意且能注意
    而疏未注意保持安全間隔，致擦撞乙○○所駕駛之機車，乙○○因之人車倒地，
    受有頭部外傷、上唇挫傷、上下肢肘膝挫擦傷、腰部挫傷之傷害。甲○○駕車肇
    事致乙○○受傷後，未採取救護或其他必要措施，或向警察機關報告，即逕行駛
    離而駕車逃逸，經路人記下車牌號碼後報警查獲。
二、案經乙○○訴由台南市警察局第六分局報請臺灣臺南地方法院檢察署檢察官偵查
    起訴。
    理  由
有罪部分：
一、訊據被告甲○○坦承於右揭時地超車時擦撞告訴人乙○○所駕機車等情不諱，惟
    矢口否認有何肇事逃逸之犯行。辯稱：伊超車不小心勾到告訴人機車後，於約五
    十公尺處有停車查看，發現伊所駕自小客貨車無擦撞痕跡，乃駕車離去，未回頭
    看告訴人，不知係伊駕車肇事云云。按汽車駕駛人，駕駛汽車肇事致人受傷或死
    亡，應即採取救護或其他必要措施，並向警察機關報告，不得駛離，道路交通管
    理處罰條例第六十二條第一項定有明文。經查右揭事實業據告訴人乙○○於警訊
    、偵查中指訴甚詳，並有道路交通調查報告表及診斷證明書各一紙在卷可資佐證
    。被告於警訊中亦自承：伊駕車行經肇事地點向右偏駛擦撞一輛輕機車。於偵查
    中亦自承肇事後於距肇事地點約五十公尺處有停車查看車輛有無受損。顯見其當
    時確知駕車肇事，所辯未逃逸云云，乃事後卸責之詞，不足探信，事證明確，其
    肇事遺棄罪行洵堪認定。
二、核被告所為，係犯刑法第一百八十五條之四肇事遺棄罪。本院爰審酌被告犯罪之
    動機、目的、手段、其品性及智識程度、犯罪後態度及已賠償被害人，惟被告駕
    車肇事，竟未下車查看有無被害人受傷，亦不顧及被害人可能因未及時送醫而加
    重傷亡，心態嚴重可議等一切情狀，量處如主文所示之刑，以示懲儆。末查被告
    前未曾受有期徒刑以上刑之宣告，有台灣高等法院被告全國前案紀錄表在卷可憑
    ，其經此教訓後，應知所警惕，無再犯之虞，本院因認所宣告之刑以暫不執行為
    適當，併諭知緩刑四年，以勵自新，並觀後效。
公訴不受理部分：
一、按告訴乃論之罪，告訴人於第一審辯論終結前得撤回其告訴，又告訴經撤回者，
    應諭知不受理之判決，刑事訴訟法第二百三十八條第一項、第三百零三條第三款
    定有明文。
二、本件告訴人乙○○對被告提出告訴之過失傷害案件，起訴書認被告係觸犯刑法第
    二百八十四條第一項前段之過失傷害罪，依同法第二百八十七條前段之規定，須
    告訴乃論。茲據告訴人撤回其告訴，爰依首開說明諭知不受理之判決。
據上論斷，應依刑事訴訟法第三百零三條第三款、第二百九十九條第一項前段、刑法
第一項八十五條之四、第七十四條第一款，判決如主文。
本案經檢察官張太龍到庭執行職務
中    華    民    國      八十九      年      七      月        六      日
                                臺灣臺南地方法院交通法庭
                                        法  官  張      菁
右正本證明與原本無異。
如不服本判決，應於判決送達後十日內向本院提出上訴狀( 應附繕本 )。
                                        書記官  林  木  村
中    華    民    國      八十九      年      七      月        六      日
附錄本案論罪科刑法條：
刑法第一百八十五條之四
  駕駛動力交通工具肇事，致人死傷而逃逸者，處六月以上五年以下有期徒刑。


司法院資訊處製作；財團法人民間司法改革基金會備份。
